臺灣高等法院刑事判決　　　　　　　　99年度上訴字第3629號
上　訴　人　臺灣基隆地方法院檢察署檢察官
上　訴　人
即　被　告　錢敬仁
選任辯護人　陳石山律師
　　　　　　游涵歆律師
上　訴　人
即　被　告　劉弘毅
選任辯護人　黃育勳律師
上列上訴人因被告違反毒品危害防制條例案件，不服臺灣基隆地
方法院99年度訴字第365號，中華民國99年9月23日第一審判決（
起訴案號：臺灣基隆地方法院檢察署99年度偵字第759號），提
起上訴，本院判決如下：
    主  文
原判決撤銷。
錢敬仁共同製造第二級毒品，處有期徒刑陸年。扣案如附表一所
示之物，均沒收銷燬之；扣案如附表二、附表三所示之物，均沒
收。未扣案之自動搖晃機、電暖器各壹台均應與劉弘毅、「陳董
」連帶沒收，如全部或一部無法沒收，連帶追徵其價額。
劉弘毅共同製造第二級毒品，處有期徒刑陸年。扣案如附表一所
示之物，均沒收銷燬之；扣案如附表二、附表三所示之物，均沒
收。未扣案之自動搖晃機、電暖器各壹台均應與錢敬仁、「陳董
」連帶沒收，如全部或一部無法沒收，連帶追徵其價額。
    事  實
一、錢敬仁曾因犯殺人未遂案件，經臺灣板橋地方法院於民國84
    年1 月5 日以83年度少訴字第98號判決有期徒刑3 年，緩刑
    5 年，緩刑期間付保護管束，同年3 月13日確定在案，嗣經
    臺灣板橋地方法院撤銷緩刑並確定在案；又因違反組織犯罪
    防制條例及賭博案件，經臺灣士林地方法院於87年8 月26日
    以86年度訴字第933 號判決分別判處有期徒刑4 月、4 月，
    應執行有期徒刑7 月，於87年12月8 日確定在案；復因犯妨
    害自由案件，經臺灣板橋地方法院於88年6 月8 日以88年度
    易字第2548號判決判處有期徒刑3 月，於88年8 月9 日確定
    在案。前開刑期接續執行，於88年1 月21日起算刑期，於91
    年10月1 日因縮短刑期執行完畢出監（不構成累犯）；劉弘
    毅曾因犯販賣第二級毒品、違反藥事法、轉讓第三級毒品、
    幫助施用第二級毒品等案件，經臺灣板橋地方法院於98年12
    月17日以98年度訴字第3769號判決分別判處有期徒刑4 年、
    4 年、4 年2 月、10月、3 月、3 月、3 月、3 月、3 月、
    3月、3月，其中所犯轉讓第三級毒品罪5次及幫助施用第二
    級毒品罪2次於上訴本院後，撤回上訴，於99年3月2日確定
    ，另所犯販賣第二級毒品、違反藥事法案件，上訴最高法院
    後，於99年7月22日，由最高法院以99年台上字第4689號判
    決駁回上訴確定（尚未執行完畢）；又因犯施用第二級毒品
    罪，經臺灣板橋地方法院於98年9月1日以98年度簡字第6802
    號判決判處有期徒刑3月，於98年10月5日確定在案，於99年
    1月4日易科罰金執行完畢；復因犯施用第二級毒品罪，經臺
    灣板橋地方法院於99年1月15日以99年度簡字第287號判決判
    處有期徒刑4月，於99年2月5日確定在案，於99年3月30日易
    科罰金執行完畢；又因犯施用第二級毒品罪，經原審於99年
    3 月31日以99年度基簡字第355號判決判處有期徒刑3月，於
    99 年5月3日確定在案（尚未執行完畢）。劉弘毅所犯上開
    施用第二級毒品二罪雖經易科罰金執行完畢，然其犯罪時間
    均在上揭販賣第二級毒品等罪判決確定之前，與該販賣第二
    級毒品等罪符合刑法第50條數罪併罰之要件，雖檢察官尚未
    聲請法院就該部分定應執行刑，然依最高法院93年度台非字
    第298號判決意旨所示，該施用第二級毒品罪仍屬尚未執行
    完畢。
二、錢敬仁因失業而無收入，經真實姓名、年籍不詳、綽號「陳
    董」之成年男子邀約與之合作製造甲基安非他命，代價為若
    製造出甲基安非他命之成品，「陳董」即支付錢敬仁該甲基
    安非他命出售所得利潤之百分之十五作為報酬，錢敬仁即邀
    其友人劉弘毅共同參與，並言明若製造出甲基安非他命之成
    品，即將其自「陳董」處所取得之報酬依7﹕3之比例與劉弘
    毅朋分。錢敬仁、劉弘毅均明知甲基安非他命為毒品危害防
    制條例所列管之第二級毒品，不得非法製造，因貪圖報酬，
    竟仍與真實姓名、年籍不詳、綽號「陳董」之成年男子共同
    基於製造第二級毒品甲基安非他命之犯意聯絡，由「陳董」
    先行覓妥基隆市○○區○○路403之1號鐵皮屋作為製造第二
    級毒品甲基安非他命之場所，由錢敬仁與一名不知情之真實
    姓名、年籍不詳之女子前往承租該鐵皮屋，「陳董」並出資
    訂購內含第四級毒品假麻黃（Pseudoephedrine）成分之
    感冒藥錠、甲苯、丙酮、碘碇、紅磷、鎂、硝酸鉍、氫氧化
    鈉、硫酸、鹽酸、氫碘酸、海波、小蘇打、活性碳等用以製
    造第二級毒品甲基安非他命之原料及化學藥劑，及托盤、電
    子秤、電動攪拌器、抽氣幫浦、漏斗（含漏斗架、平台）、
    平底錐瓶、冷凝管、冷凝用玻璃球、冷凝設備、分液漏斗、
    加熱器、圓底燒瓶、抽水馬達、攪拌器、脫水設備、濾紙、
    瓦斯爐、充氣幫浦、酸鹼試紙、抽油管、湯匙、鏟子、攪拌
    棒、手套、鐵製大鍋、塑膠桶、量杯、玻璃罐、陶瓷盤、濾
    心、濾網、電暖器、自動搖晃機等用以製造第二級毒品甲基
    安非他命之器具，或由「陳董」親自運送、或由「陳董」囑
    錢敬仁、劉弘毅運送至上址鐵皮屋內，「陳董」即教導錢敬
    仁製造第二級毒品甲基安非他命之方法，錢敬仁再轉授劉弘
    毅部分之製造步驟，陳董並交付錢敬仁NOKIA廠牌、序號000
    000000000000、SAMSUNG廠牌、序號000000000000000之手機
    各1支（均內含SIM卡），以作為聯繫製毒相關事宜之用，另
    交付現金新台幣（下同）20,000元予錢敬仁以作為錢敬仁、
    劉弘毅製造毒品期間之生活費用，劉弘毅並以其名義承租門
    牌號碼基隆市○○○街8巷53號12樓之房屋以供其與錢敬仁
    於製造甲基安非他命之期間居住使用。錢敬仁、劉弘毅即自
    99年1月底某日起，在上址鐵皮屋內開始著手製造第二級毒
    品甲基安非他命，「陳董」則不定時至上址鐵皮屋處查看並
    進一步指導錢敬仁製造甲基安非他命之訣竅。錢敬仁、劉弘
    毅製造甲基安非他命之步驟為：先將感冒藥錠置入塑膠桶內
    後加水，以電動攪拌器攪拌使藥錠溶解後靜置約1日之時間
    ，再以抽水馬達將上層之液體抽出，下層之沈澱物則以脫水
    設備脫水後，將殘渣棄置不用，再反覆將鹼加入前開液體，
    以酸鹼試紙測試呈藍色即可，將該液體以脫水設備脫水後分
    離出粉狀物，將粉狀物置入燒杯內，加入丙酮後以攪拌棒攪
    拌，以酸鹼試紙測試呈中性後，將之放入鐵桶並加入鹽酸，
    放置在瓦斯爐上加熱成泥狀物，以酸鹼試紙測試呈酸性後，
    置入燒杯內，加入丙酮攪拌至以酸鹼試紙測試呈中性狀態為
    止，再倒入分液漏斗內，以抽水馬達將液體抽出，將剩餘之
    粉狀物放置在托盤上，以電暖器（未扣案）烘烤或靜置一段
    時間使其乾燥，再將粉狀物置入圓形燒瓶內後加入水、碘、
    紅磷（或氫碘酸）等，以自動搖晃機（未扣案）或手動搖晃
    方式搖晃並加熱，以溫度控制器維持溫度在攝氏117度至119
    度左右，若溫度超過攝氏119度，則開啟冷凝設備注水降溫
    ，待加熱30餘小時後，將產生之液體以濾紙過濾，再將過濾
    後之液體加入甲苯、鹼等化學藥劑後攪拌，靜置沈澱後取出
    上層之液體，以脫水設備脫水後取出乳白色泥狀物質，再放
    置在陶瓷盤上以電暖器烘烤成粉狀物，而成功製造出如附表
    一所載含第二級毒品甲基安非他命成分之粉狀物及液體。嗣
    因錢敬仁、劉弘毅製造第二級毒品甲基安非他命之過程中發
    出惡臭，經警接獲報案後，持搜索票於99年2月5日20時40分
    許至上址鐵皮屋搜索而查獲，並扣得如附表一所示之含有甲
    基安非他命成分之液體、粉狀物、如附表二所示之內含第四
    級毒品即毒品先驅原料假麻黃成分之液體、晶體、潮溼狀
    物質及粉末（假麻黃驗前純質淨重20公克以上）、如附表
    三所示之製造第二級毒品甲基安非他命過程所需之器具、化
    學藥劑，而查獲上情。
三、案經基隆巿警察局第二分局報告臺灣基隆地方法院檢察署檢
    察官偵查起訴。
    理  由
一、證據能力部分：
    按被告以外之人於審判外之言詞或書面陳述，除法律有規定
    者外，不得作為證據；又被告以外之人於審判外之陳述，雖
    不符刑事訴訟法第159條之1至第159條之4之規定，而經當事
    人於審判程序同意作為證據，法院審酌該言詞陳述或書面陳
    述作成時之情況，認為適當者，亦得為證據；另當事人、代
    理人或辯護人於法院調查證據時，知有第159條第1項不得為
    證據之情形，而未於言詞辯論終結前聲明異議者，視為有前
    項之同意，刑事訴訟法第159條第1項、第159條之5分別定有
    明文。查本案下列所引用之供述及非供述證據，經本院依法
    踐行調查證據程序，檢察官、被告、辯護人均不爭執各該證
    據之證據能力（見本院卷第74、125至127頁），且亦查無依
    法應排除其證據能力之情形，本院審酌上開證據資料製作時
    之情況，尚無違法不當及證明力明顯過低之瑕疵，亦認為以
    之作為證據應屬適當，是依刑事訴訟法第159條之4、第159
    條之5規定意旨，後述所引用證據之證據能力均無疑義，先
    予敘明。
二、訊據上訴人即被告錢敬仁、劉弘毅對於上開製造第二級毒品
    甲基安非他命之事實，迭於警詢、偵訊、原審及本院審理中
    均坦承不諱（見99年度偵字第759號偵查卷第10至18、21至
    27、72至82、173至178頁、原審99年度聲羈字第15號卷第3
    至9頁、原審卷第17至20、45至50、111至123頁、本院卷第7
    4至75、128頁），並經證人即查獲被告之警員郭文雄於偵查
    中證述本案查獲被告2人之情形綦詳（見偵查卷第169、170
    頁），復有基隆市警察局第二分局搜索扣押筆錄及扣押物品
    目錄表（見偵查卷第37至48頁）、基隆市警察局現場勘查報
    告暨現場照片86幀（見偵查卷第102至158頁）、警員郭文雄
    製作之偵查報告（見偵查卷第99至101頁）在卷可佐，及如
    附表一、二、三所示之物扣案可資佐證。而扣案如附表一、
    二所示之物，經送內政部警政署刑事警察局（以下稱刑事警
    察局）鑑定後，其鑑定結果如各該附表「備註」欄所示，有
    刑事警察局99年4月30日刑鑑字第0990019988號鑑定書附卷
    可稽（見偵查卷第244至249頁），足徵被告2人確著手製造
    第二級毒品甲基安非他命，是被告2人之自白確與事實相符
    ，堪以採信。
三、辯護人雖另辯稱：扣案如附表一所示之物品所含甲基安非他
    命成分純度甚低，尚未達可供他人施用之程度，是被告2人
    之製造行為應屬未遂云云，然毒品危害防制條例之制定，旨
    在防制毒品危害，維護國民身心健康，對於具有成癮性、濫
    用性及對社會危害性之麻醉藥品與其製劑及影響精神物質與
    其製品，予以管制，並區分其等級及品項，就製造、運輸、
    販賣、意圖販賣而持有、轉讓、施用、持有，乃至非法使人
    施用及引誘他人施用各級毒品之行為，分別明定其處罰。甲
    基安非他命為毒品危害防制條例第2條第2項第2款所明定之
    第二級毒品，係以鹽酸麻黃素為原料，先經鹵化反應程序製
    成氯假麻黃素，再經氫化反應程序而產生含有甲基安非他命
    成分之滷水（液態甲基安非他命），最後經純化結晶步驟，
    將生成之結晶物脫水風乾，而得高純度之固態甲基安非他命
    ，就製造過程而言，氫化反應程序所產生之滷水，已含有甲
    基安非他命之成分，即屬化學反應之製成品，應認已製造既
    遂。至純化結晶步驟，僅係去其雜質並使之固化為結晶體，
    以提高純度及方便施用，如謂須俟完成純化結晶步驟始為既
    遂，不但與甲基安非他命製造結果所呈現之化學反應狀態不
    合，抑且不足以遏阻毒品之擴散，達到刑罰之一般預防功能
    ，當非毒品危害防制條例之立法本旨（最高法院94年度臺上
    字第6196號、96年度臺上字第2875號、96年度臺上字第2712
    號、99年度臺上字第2375號判決意旨參照）。是甲基安非他
    命水溶液續入產物純化階段，係去其雜質並使之固化為結晶
    體，以提高純度及方便施用，倘若須俟完成純化結晶步驟，
    始為既遂，非唯與甲基安非他命製造結果所呈現之化學反應
    狀態不合，亦混淆製造毒品既遂與提高毒品交易價值之判斷
    ，蓋使毒品可供施用，提高市場接受度，為毒品製成後經濟
    價值之增益，犯罪既、未遂之判斷，本以犯罪構成要件要素
    是否實現為準，經濟價值之增益、是否易於施用等情，既非
    毒品危害防制條例製造毒品罪之法定主觀構成要件要素，自
    與製造既、未遂之認定無關。本案所扣得如附表一所示之液
    體、粉末均檢出第二級毒品甲基安非他命成分，有刑事警察
    局99年4月30日刑鑑字第0990019988號鑑定書附卷可稽（見
    偵查卷第244頁至249頁），且上開液體及粉末均含甲基安非
    他命成分（純度分別約為6%及3%），表示該等證物均已完成
    甲基安非他命製程中鹵化及氫化階段反應。上開證物因均含
    甲基安非他命成分，理論上若直接施用於人體，均可能產生
    欣快及興奮等作用，惟因該未經純化之證物，極有可能含對
    人體危害之物質，是否適合直接施用，應視個人情況而定。
    又甲基安非他命已公認具備成癮性、濫用性及對社會危害性
    等，亦有法務部調查局99年11月25日調科壹字第0990053996
    0號函可憑（見本院卷第87頁），揆諸上開最高法院判決意
    旨所示，上開扣案含甲基安非他命成分之液體及粉末，均屬
    甲基安非他命之製成品，雖該液體及粉末尚未達純化結晶步
    驟，仍摻有雜質，亦應認已製造既遂。辯護意旨主張被告2
    人屬製造未遂，應非可採，不足為有利於被告認定之論據。
四、查甲基安非他命係毒品危害防制條例第2條第2項第2款所稱
    之第二級毒品，不得非法製造，被告2人著手製造甲基安非
    他命，並已製成含有甲基安非他命成分之毒品，是核其所為
    ，均係犯毒品危害防制條例第4條第2項之製造第二級毒品既
    遂罪。其製造第二級毒品甲基安非他命後，復進而持有，其
    持有之低度行為應為製造之高度行為所吸收，不另論以持有
    罪名。另被告等於製毒過程中，持有如附表二所示純質淨重
    20公克以上之第四級毒品假麻黃之犯行，所犯毒品危害防
    制條例第11條第6款持有第四級毒品純質淨重20公克以上之
    罪名，亦為上述製造第二級毒品甲基安非他命之高度行為所
    吸收，不另論罪。被告2人與真實姓名、年籍不詳、綽號「
    陳董」之成年男子間就上開犯行有犯意之聯絡及行為之分擔
    ，應論以共同正犯。又被告等雖於上開時間在上址鐵皮屋內
    從事製造甲基安非他命之犯行，然被告等僅基於同一製造甲
    基安非他命之犯意，且於同時同地或密切接近之時、地實施
    ，侵害同一之法益，各行為之獨立性極為薄弱，依一般社會
    觀念，在時間差距上，難以強行分開，在刑法評價上，以視
    為數個舉動之接續施行，合為包括之一行為予以評價，較為
    合理，自應論以接續犯。又被告2人於偵查及審判中均自白
    製造第二級毒品犯行，應依毒品危害防制條例第17條第2項
    之規定減輕其刑。
五、原審以被告2人犯行事證明確，因予論科，固非無見。惟查
    ：(一)被告劉弘毅於98年、99年所犯施用第二級毒品二罪雖經
    易科罰金執行完畢，然其犯罪時間均在上揭販賣第二級毒品
    等罪判決確定之前，與該販賣第二級毒品等罪符合刑法第50
    條數罪併罰之要件，雖檢察官尚未聲請法院就該部分定應執
    行刑，然依最高法院93年度台非字第298號判決意旨所示，
    該施用第二級毒品罪仍屬尚未執行完畢，已如上述，原審認
    被告劉弘毅本案犯罪為累犯，並加重其刑，自有未當；(二)原
    判決既認被告錢敬仁應「陳董」之邀參與製造甲基安非他命
    之報酬為將來出售申基安非他命所得利潤之百分之十五，並
    與被告劉弘毅依7：3比例朋分，且「陳董」交付之現金2000
    0元為生活費用，顯非原約定製成甲基安非他命並出售後所
    得之報酬，原判決援引毒品危害防制條例第19第1項之規定
    ，宣告被告2人應連帶沒收，亦有未當。檢察官上訴主張被
    告錢敬仁於另案所涉製造第四級毒品及公共危險罪嫌，經起
    訴後仍空言否認犯行，難認有悔悟之心，原審本案量刑過輕
    云云，然被告錢敬仁於他案是否坦承犯罪，尚非本案量刑時
    所應審酌，是檢察官對被告錢敬仁之上訴為無理由，然被告
    錢敬仁、劉弘毅上訴主張渠等於犯罪後於偵查中及審判中均
    自白犯行，請求從輕量刑，則有理由，且原判決亦有上開可
    議，自應由本院將原判決撤銷改判。爰審酌被告2人均正值
    壯年，不思正途，為謀一己之私利，無視毒品對人之身心健
    康危害至深且鉅，且對社會秩序威脅甚大，竟共同製造第二
    級毒品甲基安非他命，且依本案查獲之成品及半成品數量觀
    之，渠等所欲製成之毒品數量非微，倘未即時查緝而流入市
    面，對國人身心健康及社會治安危害甚鉅，惟慮及被告2 人
    為警查獲後始終坦承犯行，態度尚稱良好等一切情狀，分別
    量處有期徒刑6年，以示懲儆。公訴人起訴雖具體求處被告
    錢敬仁有期徒刑10年、劉弘毅有期徒刑9年，惟公訴意旨並
    未慮及被告2人於偵查及審判中均自白製造第二級毒品犯行
    ，符合毒品危害防制條例第17條第2項減輕其刑之規定，故
    公訴意旨所求處前開之刑，實屬過重。至辯護意旨請求依刑
    法第59條規定酌量減輕其刑部分，惟按刑法第59條規定犯罪
    情狀可憫恕者，得酌量減輕其刑，固為法院依法得自由裁量
    之事項，然非漫無限制，必須犯罪另有特殊之原因與環境，
    在客觀上足以引起一般同情，認為即予宣告法定最低度刑期
    尤嫌過重者，始有其適用。是為此項裁量減刑時，必須就被
    告全部犯罪情狀予以審酌在客觀上是否有足以引起社會上一
    般人之同情，而可憫恕之情形，始稱適法。本件被告2人係
    為貪圖私利而製造甲基安非他命，該等甲基安非他命一旦流
    入市面，將嚴重危害國民身心健康，並衍生諸多家庭及社會
    問題，自難以因遭警及時查獲，毒品尚未流入市面等理由，
    而認被告有何在客觀上足以引起一般同情之原因，自無刑法
    第59條酌減其刑規定之適用餘地，附予敘明。
六、扣案物沒收銷燬及沒收部分：
  (一)扣案如附表一所示之物，經檢驗結果確含有第二級毒品甲基
    安非他命成分，係屬毒品危害防制條例第2 條第2 項第2 款
    所管制之第二級毒品，不論屬於犯人與否，均應依毒品危害
    防制條例第18條第1 項前段之規定沒收銷燬之，而送鑑驗耗
    損之部分則毋庸再諭知沒收銷燬。至於盛裝、包裹上開甲基
    安非他命之塑膠袋、塑膠桶、燒杯及玻璃瓶等物，雖經刑事
    警察局分別鑑秤其重量，然附表一所示之物係液體或粉末，
    縱將之自前開容器中倒出，仍難免有含第二級毒品甲基安非
    他命成分之液體、粉末殘留而無法完全與之析離，應整體視
    為查獲之毒品，均依毒品危害防制條例第18條第1 項前段規
    定予以宣告沒收銷燬之。
  (二)按「毒品危害防制條例第2條第2項規定，毒品依其成癮性、
    濫用性及對社會危害性分為四級，並就製造、運輸、販賣、
    意圖販賣而持有、以非法方法使人施用、引誘他人施用及轉
    讓不同品項之毒品等行為，分別定其處罰。至施用或持有第
    三、四級毒品，因其可罰性較低，故除持有第三級、第四級
    毒品純質淨重20公克以上者，同條例第11條第5項、第6項有
    處罰規定外，其餘並未設處罰之規定，僅就施用及持有第一
    、二級毒品科以刑罰。但鑑於第三、四級毒品均係管制藥品
    ，特於同條例第11條之1 明定無正當理由，不得擅自持有；
    第18條第1 項中段復規定查獲之第三、四級毒品，無正當理
    由而擅自持有者，沒入銷燬之。從而，依同條例第18條第1
    項中段應沒入銷燬之毒品，專指查獲施用、持有第三、四級
    毒品而言；倘係查獲製造、運輸、販賣、意圖販賣而持有、
    以非法方法使人施用、引誘他人施用或轉讓第三、四級毒品
    ，既屬同條例相關法條明文規定處罰之犯罪行為，即非該條
    項應依行政程序沒入銷燬之範圍。又同條例第19條第1 項所
    定「供犯罪所用或因犯罪所得之物」，係指犯第4 條至第9
    條、第12條、第13條或第14條第1 項、第2 項之罪所用或所
    得之物，不包括毒品本身在內，是尚不得援用此項規定為第
    三、四級毒品之沒收依據。又同條例對於查獲之製造、運輸
    、販賣、意圖販賣而持有、以非法方法使人施用、引誘他人
    施用及轉讓第三、四級毒品之沒收，並無特別規定，如其行
    為已構成犯罪，則該毒品即屬不受法律保護之違禁物，應回
    歸刑法之適用，依刑法第38條第1項第1款之規定沒收之（最
    高法院95年度臺上字第4358號、95年度臺上字第911號、96
    年度臺上字第728號、99年度台上字第3733號判決意旨可資
    參照）。而附表二所示之物均檢出含第四級毒品即毒品先驅
    原料假麻黃成分，既係供製造第二級毒品甲基安非他命之
    用，則依上開最高法院判決意旨，應依刑法第38條第1項第1
    款之規定宣告沒收之。另扣案裝盛上開第四級毒品假麻黃
    之塑膠桶、鐵桶、燒杯、塑膠袋等物，雖經刑事警察局分別
    鑑秤其重量，然附表二所示之物係液體、晶體、潮溼狀物質
    或粉末，縱將之自前開容器中倒出，仍難免有含第四級毒品
    即毒品先驅原料假麻黃成分之液體、晶體、潮溼狀物質或
    粉末殘留而無法完全與之析離，應整體視為第四級毒品，屬
    違禁物，併依刑法第38條第1項第1款規定予以宣告沒收。
  (三)扣案如附表三編號1至編號57之物，為真實姓名、年籍不詳、
    綽號「陳董」之成年男子所出資購買而所有，供被告錢敬仁
    、劉弘毅製造本件第二級毒品甲基安非他命所用之物，此經
    被告2人供陳在卷（見偵查卷第15、25、79、173、176頁）
    ；扣案如附表三編號58之手機2支，為真實姓名、年籍不詳
    、綽號「陳董」之成年男子所有而交予被告錢敬仁用以聯繫
    本件製毒相關事宜之物，此經被告錢敬仁陳明在卷（見偵查
    卷第81頁），而該2支行動電話所內裝之SIM卡各乙片，因行
    動電話服務須以通話晶片卡為使用介面，因此電信公司於出
    租行動電話門號予消費者使用時，即同時附帶提供晶片卡給
    消費者作為門號使用之介面，故電信公司接受消費者申辦門
    號並將該門號開通上線時，該晶片卡之所有權亦移轉與消費
    者，自不能認該晶片卡仍屬電信公司所有之物（參照最高法
    院97年度台上字第1952號判決、97年度台上字第2230號判決
    意旨）；扣案如附表三編號59、60所示之物，雖未檢出第二
    級毒品甲基安非他命及第四級毒品假麻黃之成分，惟既係
    由「陳董」出資購買原料、化學藥劑而由被告2人著手製造
    第二級毒品甲基安非他命但尚未達成功萃取而析出高純度假
    麻黃階段之物質，與盛裝該物質之塑膠桶及燒杯亦均係共
    犯「陳董」所有而供本件犯罪所用之物，是附表三編號1至
    編號60所示之物，均應依共同正犯連帶責任之原則，依毒品
    危害防制條例第19條第1項之規定，於各被告所宣告之主刑
    項下宣告沒收之。
  (四)又犯毒品危害防制條例第4條至第9條、第12條、第13條或第
    14條第1項、第2項之罪者，其供犯罪所用或因犯罪所得之財
    物，均沒收之，如全部或一部不能沒收時，追徵其價額或以
    其財產抵償之，同條例第19條第1 項定有明文。此項關於沒
    收之特別規定，採義務沒收主義。故凡犯上開條項之罪者，
    其因犯罪所得之財物，倘未能證明確已費失，均應依上開規
    定宣告沒收之（最高法院91年度台上字第4149號判決意旨參
    照）。查依被告2人之供述（見偵查卷第73、79頁），本案
    製毒之器具尚包括「陳董」所出資購買而供被告2人製造甲
    基安非他命所用之自動搖晃機及電暖器各乙台，未予扣案，
    因無證據證明業已滅失，依前揭說明，應依毒品危害防制條
    例第19條第1項規定，就被告錢敬仁、劉弘毅與共犯「陳董
    」併予宣告連帶沒收，如全部或一部無法沒收，應連帶追徵
    其價額（因上開物品為金錢以外之物，自無需諭知以其財產
    抵償之，參照最高法院99年度第二次刑事庭會議記錄）。
  (五)至扣案如附表四編號1 、2 、3 之物，雖均檢出含第二級毒
    品甲基安非他命成分，有刑事警察局99年7 月19日刑鑑字第
    0990086153號鑑定書在卷可按（見原審卷第58頁），然被告
    2 人均否認前開扣案物品係渠等所製造，被告劉弘毅供稱係
    伊向一名綽號「阿宏」之人所購買，欲供己施用之毒品（見
    偵查卷第25頁、第75頁），而附表四編號1、2、3之物係自
    被告劉弘毅所駕駛之自用小客車內查獲，有報告書在卷可按
    （見偵查卷第2頁），又查無任何證據足證確係被告2人所製
    造之毒品，與本件被告2人製造毒品犯行間無何直接關聯；
    如附表四編號4、5之吸管及菸蒂，依現場照片所示（見偵查
    卷第154、155頁），應係被告飲用鋁箔包裝飲料所使用之吸
    管，及被告吸用後棄置於垃圾桶內之菸蒂，亦與本件製造毒
    品犯行間無何直接關聯；如附表四編號6之手機4支，被告錢
    敬仁、劉弘毅供稱雖係其2人所有，惟並非供本件聯繫製造
    毒品事宜所使用之物（見偵查卷第76、81頁）；如附表四編
    號7之鑰匙6支，係基隆市○○區○○路403之1號鐵皮屋及基
    隆市○○○街8巷53號12樓被告2人租屋處之鑰匙，並無證據
    足證係被告2人或「陳董」所有，亦難認係供本件製造毒品
    犯行所用之物，均不予宣告沒收，附此敘明。
據上論斷，應依刑事訴訟法第369條第1項前段、第364條、第299
條第1項前段，毒品危害防制條例第4條第2項、第17條第2項、第
18條第1項前段、第19條第1項，刑法第11條、第28條、第38條第
1項第1款，判決如主文。
本案經檢察官李金定到庭執行職務。
中    華    民    國   100    年    1     月    25    日
                  刑事第二十一庭審判長法  官  周政達
                                      法  官  楊力進
                                      法  官  許永煌
以上正本證明與原本無異。
如不服本判決，應於收受送達後10日內向本院提出上訴書狀，其
未敘述上訴之理由者並得於提起上訴後10日內向本院補提理由書
（均須按他造當事人之人數附繕本）「切勿逕送上級法院」。
                                      書記官  林吟玲
中    華    民    國   100    年    1     月    25    日
附錄：本案論罪科刑法條全文
毒品危害防制條例第4條
製造、運輸、販賣第一級毒品者，處死刑或無期徒刑；處無期徒
刑者，得併科新臺幣 2 千萬元以下罰金。
製造、運輸、販賣第二級毒品者，處無期徒刑或 7 年以上有期
徒刑，得併科新臺幣 1 千萬元以下罰金。
製造、運輸、販賣第三級毒品者，處 5 年以上有期徒刑，得併
科新臺幣 7 百萬元以下罰金。
製造、運輸、販賣第四級毒品者，處 3 年以上 10 年以下有期
徒刑，得併科新臺幣 3 百萬元以下罰金。
製造、運輸、販賣專供製造或施用毒品之器具者，處 1 年以上
7 年以下有期徒刑，得併科新臺幣 1 百萬元以下罰金。
前五項之未遂犯罰之。
附表一：
 ┌──┬───────┬─┬─┬─────────────┐
 │編號│  物品名稱    │單│數│      備         註       │
 │    │              │位│量│                          │
 ├──┼───────┼─┼─┼─────────────┤
 │ 1  │黃色液體（下方│桶│1 │見99年度証字第0209號扣押物│
 │    │有黃色沈澱物）│  │  │品清單編號9 （99年度証字第│
 │    │              │  │  │0209號扣押物品清單見偵查卷│
 │    │              │  │  │第159 至162 頁，即現場證物│
 │    │              │  │  │編號9 、如現場照片編號44所│
 │    │              │  │  │示，現場照片見偵查卷第116 │
 │    │              │  │  │頁至158 頁），驗前毛重2448│
 │    │              │  │  │0 公克（包裝重4210公克），│
 │    │              │  │  │取19.19 公克鑑定用罄，餘20│
 │    │              │  │  │250.81公克，檢出第二級毒品│
 │    │              │  │  │甲基安非他命成分，純度約6%│
 │    │              │  │  │，驗前純質淨重約1216.2公克│
 │    │              │  │  │。                        │
 ├──┼───────┼─┼─┼─────────────┤
 │ 2  │燒杯內淺黃色液│杯│1 │見99年度証字第894 號扣押物│
 │    │體            │  │  │品清單編號7 （99年度証字第│
 │    │              │  │  │894 號扣押物品清單見本院卷│
 │    │              │  │  │第68、69頁，即現場證物編號│
 │    │              │  │  │14、如現場照片編號50所示）│
 │    │              │  │  │，驗前毛重1206.46 公克（包│
 │    │              │  │  │裝重76.2公克），取13.44 公│
 │    │              │  │  │克鑑定用罄，餘1116.82 公克│
 │    │              │  │  │，檢出微量第二級毒品甲基安│
 │    │              │  │  │非他命成分。              │
 ├──┼───────┼─┼─┼─────────────┤
 │ 3  │燒杯內黃色粉末│杯│1 │見99年度証字第894 號扣押物│
 │    │              │  │  │品清單編號9 （即現場證物編│
 │    │              │  │  │號16、如現場照片編號52所示│
 │    │              │  │  │）驗前毛重1729公克（包裝重│
 │    │              │  │  │728.38公克），取8.7 公克鑑│
 │    │              │  │  │定用罄，餘991.92公克，檢出│
 │    │              │  │  │第二級毒品甲基安非他命成分│
 │    │              │  │  │，純度約3%，驗前純質淨重約│
 │    │              │  │  │30.01 公克。              │
 ├──┼───────┼─┼─┼─────────────┤
 │ 4  │燒杯內淺黃色液│杯│1 │見99年度証字第894 號扣押物│
 │    │體            │  │  │品清單編號19（即現場證物編│
 │    │              │  │  │號51），驗前毛重440 公克（│
 │    │              │  │  │包裝重91.1公克），取12.38 │
 │    │              │  │  │公克鑑定用罄，餘336.52公克│
 │    │              │  │  │，檢出微量第二級毒品甲基安│
 │    │              │  │  │非他命成分。              │
 └──┴───────┴─┴─┴─────────────┘
附表二：
 ┌──┬───────┬─┬─┬─────────────┐
 │編號│  物品名稱    │單│數│      備         註       │
 │    │              │位│量│                          │
 ├──┼───────┼─┼─┼─────────────┤
 │ 1  │粉紅色液體    │桶│1 │99年度証字第0209號扣押物品│
 │    │              │  │  │清單編號10（即現場證物編號│
 │    │              │  │  │10、如現場照片編號45），驗│
 │    │              │  │  │前毛重16085 公克（包裝重42│
 │    │              │  │  │10公克），取19.17 公克鑑定│
 │    │              │  │  │用罄，餘11855.83公克，檢出│
 │    │              │  │  │第四級毒品即毒品先驅原料假│
 │    │              │  │  │麻黃成分，純度約2%，驗前│
 │    │              │  │  │純質淨重約237.50公克。    │
 ├──┼───────┼─┼─┼─────────────┤
 │ 2  │橘色潮濕狀物質│袋│1 │99年度証字第894 號扣押物品│
 │    │              │  │  │清單編號4 （即現場證物編號│
 │    │              │  │  │11-1、如現場照片編號46），│
 │    │              │  │  │驗前毛重8611公克（包裝重30│
 │    │              │  │  │.2 公 克），取12.41 公克鑑│
 │    │              │  │  │定用罄，餘8568.39 公克，檢│
 │    │              │  │  │出微量第四級毒品即毒品先驅│
 │    │              │  │  │原料假麻黃成分。        │
 ├──┼───────┼─┼─┼─────────────┤
 │ 3  │粉紅色潮濕狀物│袋│1 │99年度証字第894 號扣押物品│
 │    │質            │  │  │清單編號4 （即現場證物編號│
 │    │              │  │  │11-2、如現場照片編號46），│
 │    │              │  │  │驗前毛重12513 公克（包裝重│
 │    │              │  │  │15.1公克），取12.18 公克鑑│
 │    │              │  │  │定用罄，餘12485.72公克，檢│
 │    │              │  │  │出微量第四級毒品即毒品先驅│
 │    │              │  │  │原料假麻黃成分。        │
 ├──┼───────┼─┼─┼─────────────┤
 │ 4  │燒杯內黃色液體│杯│1 │99年度証字第894 號扣押物品│
 │    │              │  │  │清單編號5 （即現場證物編號│
 │    │              │  │  │12、如現場照片編號47），驗│
 │    │              │  │  │前毛重1585.82 公克（包裝重│
 │    │              │  │  │728.38公克），取17.22 公克│
 │    │              │  │  │鑑定用罄，餘840.22公克，檢│
 │    │              │  │  │出第四級毒品即毒品先驅原料│
 │    │              │  │  │假麻黃成分。            │
 ├──┼───────┼─┼─┼─────────────┤
 │ 5  │淺黃色晶體    │盤│1 │99年度証字第894 號扣押物品│
 │    │              │  │  │清單編號6 （即現場證物編號│
 │    │              │  │  │13、如現場照片編號48），驗│
 │    │              │  │  │前毛重1112公克（包裝重889 │
 │    │              │  │  │公克），取5.37公克鑑定用罄│
 │    │              │  │  │，餘217.63公克，檢出第四級│
 │    │              │  │  │毒品即毒品先驅原料假麻黃│
 │    │              │  │  │成分。                    │
 ├──┼───────┼─┼─┼─────────────┤
 │ 6  │燒杯內白色粉末│杯│1 │99年度証字第894 號扣押物品│
 │    │              │  │  │清單編號8 （即現場證物編號│
 │    │              │  │  │15、如現場照片編號51），驗│
 │    │              │  │  │前毛重1619公克（包裝重1165│
 │    │              │  │  │公克），取2.68公克鑑定用罄│
 │    │              │  │  │，餘451.32公克，檢出第四級│
 │    │              │  │  │毒品即毒品先驅原料假麻黃│
 │    │              │  │  │成分，純度約98% ，驗前純質│
 │    │              │  │  │淨重約444.92公克。        │
 ├──┼───────┼─┼─┼─────────────┤
 │ 7  │袋裝淺黃色晶體│袋│1 │99年度証字第894 號扣押物品│
 │    │              │  │  │清單編號10（即現場證物編號│
 │    │              │  │  │17、如現場照片編號53），驗│
 │    │              │  │  │前毛重53.03 公克（包裝重6.│
 │    │              │  │  │12 公 克），取2.6 公克鑑定│
 │    │              │  │  │用罄，餘44.31 公克，檢出第│
 │    │              │  │  │四級毒品即毒品先驅原料假麻│
 │    │              │  │  │黃成分，純度約21% ，驗前│
 │    │              │  │  │純質淨重約9.85公克。      │
 ├──┼───────┼─┼─┼─────────────┤
 │ 8  │燒杯內淺黃色液│杯│1 │99年度証字第894 號扣押物品│
 │    │體            │  │  │清單編號11（即現場證物編號│
 │    │              │  │  │20、如現場照片編號53），驗│
 │    │              │  │  │前毛重1543公克（包裝重76.2│
 │    │              │  │  │公克），取11.98 公克鑑定用│
 │    │              │  │  │罄，餘1454.82 公克，檢出微│
 │    │              │  │  │量第四級毒品即毒品先驅原料│
 │    │              │  │  │假麻黃成分。            │
 ├──┼───────┼─┼─┼─────────────┤
 │ 9  │燒杯內淺黃色液│杯│1 │99年度証字第0209號扣押物品│
 │    │體            │  │  │清單編號15（即現場證物編號│
 │    │              │  │  │21、如現場照片編號59），驗│
 │    │              │  │  │前毛重3065公克（包裝重155 │
 │    │              │  │  │公克），取17.92 公克鑑定用│
 │    │              │  │  │罄，餘2892.08 公克，檢出第│
 │    │              │  │  │四級毒品即毒品先驅原料假麻│
 │    │              │  │  │黃成分，純度約14% ，驗前│
 │    │              │  │  │純質淨重約407.40公克。    │
 ├──┼───────┼─┼─┼─────────────┤
 │10  │燒杯內淺黃色液│杯│1 │99年度証字第0209號扣押物品│
 │    │體            │  │  │清單編號16（即現場證物編號│
 │    │              │  │  │22、如現場照片編號60），驗│
 │    │              │  │  │前毛重2015公克（包裝重155 │
 │    │              │  │  │公克），取16.96 公克鑑定用│
 │    │              │  │  │罄，餘1843.04 公克，檢出第│
 │    │              │  │  │四級毒品即毒品先驅原料假麻│
 │    │              │  │  │黃成分，純度約8%，驗前純│
 │    │              │  │  │質淨重約148.80公克。      │
 ├──┼───────┼─┼─┼─────────────┤
 │11  │燒杯內白色晶體│杯│1 │99年度証字第894 號扣押物品│
 │    │              │  │  │清單編號12（即現場證物編號│
 │    │              │  │  │23、如現場照片編號61），驗│
 │    │              │  │  │前毛重1252公克（包裝重318 │
 │    │              │  │  │公克），取3.14公克鑑定用罄│
 │    │              │  │  │，餘930.86公克，檢出第四級│
 │    │              │  │  │毒品即毒品先驅原料假麻黃│
 │    │              │  │  │成分，純度約96% ，純質淨重│
 │    │              │  │  │約896.64公克。            │
 ├──┼───────┼─┼─┼─────────────┤
 │12  │鐵桶內棕色液體│桶│1 │99年度証字第894 號扣押物品│
 │    │（下層有晶體）│  │  │清單編號13（即現場證物編號│
 │    │              │  │  │24、如現場照片編號61），驗│
 │    │              │  │  │前毛重4607公克（包裝重2369│
 │    │              │  │  │公克），取14.48 公克鑑定用│
 │    │              │  │  │罄，餘2223.52 公克，檢出第│
 │    │              │  │  │四級毒品即毒品先驅原料假麻│
 │    │              │  │  │黃成分，純度約1%，驗前純│
 │    │              │  │  │質淨重約22.38 公克。      │
 ├──┼───────┼─┼─┼─────────────┤
 │13  │桶裝紅棕色液體│桶│1 │99年度証字第0209號扣押物品│
 │    │（上層有黃色懸│  │  │清單編號22（即現場證物編號│
 │    │浮物）        │  │  │30、如現場照片編號67），驗│
 │    │              │  │  │前毛重68525 公克（包裝重42│
 │    │              │  │  │10公克），取18.92 公克鑑定│
 │    │              │  │  │用罄，餘64296.08公克，檢出│
 │    │              │  │  │微量第四級毒品即毒品先驅原│
 │    │              │  │  │料假麻黃成分。          │
 ├──┼───────┼─┼─┼─────────────┤
 │14  │桶裝透明液體  │桶│1 │99年度証字第0209號扣押物品│
 │    │（下層有白色沈│  │  │清單編號23（即現場證物編號│
 │    │澱）          │  │  │31、如現場照片編號67），驗│
 │    │              │  │  │前毛重67400 公克（包裝重42│
 │    │              │  │  │10公克），取21.27 公克鑑定│
 │    │              │  │  │用罄，餘63168.73公克，檢出│
 │    │              │  │  │第四級毒品即毒品先驅原料假│
 │    │              │  │  │麻黃成分，純度約2%，驗前│
 │    │              │  │  │純質淨重約1263.80 公克。  │
 ├──┼───────┼─┼─┼─────────────┤
 │15  │桶裝橘色液體  │桶│1 │99年度証字第0209號扣押物品│
 │    │（下層有白色沈│  │  │清單編號26（即現場證物編號│
 │    │澱）          │  │  │34、如現場照片編號69），驗│
 │    │              │  │  │前毛重71970 公克（包裝重42│
 │    │              │  │  │10公克），取19.31 公克鑑定│
 │    │              │  │  │用罄，餘67740.69公克，檢出│
 │    │              │  │  │第四級毒品即毒品先驅原料假│
 │    │              │  │  │麻黃成分，純度約1%，驗前│
 │    │              │  │  │純質淨重約677.60公克。    │
 ├──┼───────┼─┼─┼─────────────┤
 │16  │桶裝橘色液體  │桶│1 │99年度証字第0209號扣押物品│
 │    │（下層有白色沈│  │  │清單編號29（即現場證物編號│
 │    │澱）          │  │  │37、如現場照片編號72），驗│
 │    │              │  │  │前毛重83995 公克（包裝重  │
 │    │              │  │  │4210公克），取19.83 公克鑑│
 │    │              │  │  │定用罄，餘79765.17公克，檢│
 │    │              │  │  │出第四級毒品即毒品先驅原料│
 │    │              │  │  │假麻黃成分。            │
 └──┴───────┴─┴─┴─────────────┘
附表三：
 ┌──┬───────┬─┬─┬─────────────┐
 │編號│  物品名稱    │單│數│      備         註       │
 │    │              │位│量│                          │
 ├──┼───────┼─┼─┼─────────────┤
 │ 1  │硫酸（含一空瓶│瓶│25│99年度証字第0209號扣押物品│
 │    │）            │  │  │清單編號1 （即現場證物編號│
 │    │              │  │  │1 、如現場照片編號35所示）│
 │    │              │  │  │。                        │
 ├──┼───────┼─┼─┼─────────────┤
 │ 2  │碘碇          │箱│1 │99年度証字第0209號扣押物品│
 │    │              │  │  │清單編號2 （即現場證物編號│
 │    │              │  │  │2 、如現場照片編號36所示）│
 │    │              │  │  │，檢出碘成分。            │
 ├──┼───────┼─┼─┼─────────────┤
 │ 3  │硝酸鉍        │瓶│31│99年度証字第0209號扣押物品│
 │    │              │  │  │清單編號3 （即現場證物編號│
 │    │              │  │  │3 、如現場照片編號37所示）│
 │    │              │  │  │。                        │
 ├──┼───────┼─┼─┼─────────────┤
 │ 4  │紅磷（含二空瓶│瓶│6 │99年度証字第0209號扣押物品│              │
 │    │）            │  │  │清單編號4 、99年度証字第89│
 │    │              │  │  │4 號扣押物品清單編號1 （即│
 │    │              │  │  │現場證物編號4 、如現場照片│
 │    │              │  │  │編號38所示），檢出P （磷）│
 │    │              │  │  │成分。                    │
 ├──┼───────┼─┼─┼─────────────┤
 │ 5  │白色球狀顆粒  │箱│1 │99年度証字第0209號扣押物品│
 │    │              │  │  │清單編號5 、99年度証字第89│
 │    │              │  │  │4 號扣押物品清單編號2 （即│
 │    │              │  │  │現場證物編號5 、如現場照片│
 │    │              │  │  │編號40所示），檢出NaOH（氫│
 │    │              │  │  │氧化鈉）成分。            │
 ├──┼───────┼─┼─┼─────────────┤
 │    │              │  │  │99年度証字第0209號扣押物品│
 │ 6  │鹽酸（含一空瓶│瓶│24│清單編號6 （即現場證物編號│
 │    │）            │  │  │6 、如現場照片編號41所示）│
 ├──┼───────┼─┼─┼─────────────┤
 │ 7  │氫碘酸        │瓶│12│99年度証字第894 號扣押物品│
 │    │              │  │  │清單編號3（即現場證物編號6│
 │    │              │  │  │、如現場照片編號41所示），│
 ├──┼───────┼─┼─┼─────────────┤
 │ 8  │托盤          │個│1 │99年度証字第0209號扣押物品│
 │    │              │  │  │清單編號7 （即現場證物編號│
 │    │              │  │  │7 、如現場照片編號42所示）│
 ├──┼───────┼─┼─┼─────────────┤
 │ 9  │電子秤        │台│2 │99年度証字第0209號扣押物品│
 │    │              │  │  │清單編號8 （即現場證物編號│
 │    │              │  │  │8 、如現場照片編號43所示）│
 ├──┼───────┼─┼─┼─────────────┤
 │10  │攪拌器（含電動│支│2 │99年度証字第0209號扣押物品│
 │    │馬達）        │  │  │清單編號11（即現場證物編號│
 │    │              │  │  │18、如現場照片編號54所示）│
 ├──┼───────┼─┼─┼─────────────┤
 │11  │製毒器具1 組（│組│1 │99年度証字第0209號扣押物品│
 │    │含抽氣幫浦3 個│  │  │清單編號12（即現場證物編號│
 │    │、漏斗2 個、平│  │  │19、如現場照片編號57所示）│
 │    │底錐瓶1 個）  │  │  │                          │
 ├──┼───────┼─┼─┼─────────────┤
 │12  │分液漏斗2個、 │組│1 │99年度証字第0209號扣押物品│
 │    │漏斗架1個     │  │  │清單編號13（即現場證物編號│
 │    │              │  │  │25、如現場照片編號62所示）│
 ├──┼───────┼─┼─┼─────────────┤
 │13  │冷凝管        │支│1 │99年度証字第0209號扣押物品│
 │    │              │  │  │清單編號18（即現場證物編號│
 │    │              │  │  │26、如現場照片編號63所示）│
 ├──┼───────┼─┼─┼─────────────┤
 │14  │桶裝甲苯      │桶│3 │99年度証字第0209號扣押物品│
 │    │              │  │  │清單編號19（即現場證物編號│
 │    │              │  │  │27、如現場照片編號64所示）│
 ├──┼───────┼─┼─┼─────────────┤
 │15  │丙酮          │桶│3 │99年度証字第894號扣押物品 │
 │    │              │  │  │清單編號14、27（即現場證物│
 │    │              │  │  │編號27、如現場照片編號64所│
 │    │              │  │  │示）                      │
 ├──┼───────┼─┼─┼─────────────┤
 │16  │分液漏斗、加熱│組│1 │99年度証字第0209號扣押物品│
 │    │器及圓底燒瓶  │  │  │清單編號20（即現場證物編號│
 │    │              │  │  │28、如現場照片編號65所示）│
 ├──┼───────┼─┼─┼─────────────┤
 │17  │透明液體      │瓶│1 │99年度証字第894號扣押物品 │
 │    │              │  │  │清單編號15（即現場證物編號│
 │    │              │  │  │28-1），檢出鹽酸成分。    │
 ├──┼───────┼─┼─┼─────────────┤
 │18  │透明液體      │瓶│1 │99年度証字第894號扣押物品 │
 │    │              │  │  │清單編號16（即現場證物編號│
 │    │              │  │  │28-2），檢出硫酸成分。    │
 ├──┼───────┼─┼─┼─────────────┤
 │    │              │  │  │99年度証字第0209號扣押物品│
 │19  │抽水馬達      │組│1 │清單編號21（即現場證物編號│
 │    │              │  │  │29、如現場照片編號66所示）│
 ├──┼───────┼─┼─┼─────────────┤
 │20  │電動攪拌器    │組│1 │99年度証字第0209號扣押物品│
 │    │              │  │  │清單編號25（即現場證物編號│
 │    │              │  │  │33、如現場照片編號69所示）│
 ├──┼───────┼─┼─┼─────────────┤
 │21  │冷凝設備      │台│1 │99年度証字第0209號扣押物品│
 │    │              │  │  │清單編號27（即現場證物編號│
 │    │              │  │  │35、如現場照片編號70所示）│
 ├──┼───────┼─┼─┼─────────────┤
 │22  │冷凝設備      │台│1 │99年度証字第0209號扣押物品│
 │    │              │  │  │清單編號28（即現場證物編號│
 │    │              │  │  │36、如現場照片編號71所示）│
 ├──┼───────┼─┼─┼─────────────┤
 │23  │脫水設備      │台│1 │99年度証字第0209號扣押物品│
 │    │              │  │  │清單編號30（即現場證物編號│
 │    │              │  │  │38、如現場照片編號73所示）│
 ├──┼───────┼─┼─┼─────────────┤
 │24  │拆裝漏斗架    │組│1 │99年度証字第0209號扣押物品│
 │    │              │  │  │清單編號31（即現場證物編號│
 │    │              │  │  │39、如現場照片編號74所示）│
 ├──┼───────┼─┼─┼─────────────┤
 │25  │使用過白色手套│雙│1 │現場證物編號40、如現場照片│
 │    │              │  │  │編號76所示）              │
 ├──┼───────┼─┼─┼─────────────┤
 │26  │濾紙          │盒│5 │99年度証字第0209號扣押物品│
 │    │              │  │  │清單編號32（即現場證物編號│
 │    │              │  │  │43、如現場照片編號80所示）│
 ├──┼───────┼─┼─┼─────────────┤
 │27  │活性碳素      │包│2 │99年度証字第0209號扣押物品│
 │    │              │  │  │清單編號33（即現場證物編號│
 │    │              │  │  │44、如現場照片編號81所示）│
 ├──┼───────┼─┼─┼─────────────┤
 │28  │瓦斯爐與小型桶│組│1 │99年度証字第0209號扣押物品│
 │    │裝瓦斯        │  │  │清單編號34（即現場證物編號│
 │    │              │  │  │45、如現場照片編號82所示）│
 ├──┼───────┼─┼─┼─────────────┤
 │29  │充氣幫浦      │組│1 │99年度証字第0209號扣押物品│
 │    │              │  │  │清單編號35（即現場證物編號│
 │    │              │  │  │46、如現場照片編號83所示）│
 ├──┼───────┼─┼─┼─────────────┤
 │30  │白色顆粒      │包│1 │99年度証字第0209號扣押物品│
 │    │              │  │  │清單編號36、99年度証字第89│
 │    │              │  │  │4號扣押物品清單編號18（即 │
 │    │              │  │  │現場證物編號48、如現場照片│
 │    │              │  │  │編號85所示），檢出硫酸鈉成│
 │    │              │  │  │分。                      │
 ├──┼───────┼─┼─┼─────────────┤
 │31  │白色顆粒      │包│1 │99年度証字第894號扣押物品 │
 │    │              │  │  │清單編號19（即現場證物編號│
 │    │              │  │  │49、如現場照片編號85所示）│
 │    │              │  │  │，檢出碳酸氫鈉成分。      │
 ├──┼───────┼─┼─┼─────────────┤
 │32  │酸鹼試紙      │組│1 │99年度証字第0209號扣押物品│
 │    │              │  │  │清單編號37（即現場證物編號│
 │    │              │  │  │50、如現場照片編號86所示）│
 ├──┼───────┼─┼─┼─────────────┤
 │33  │平底錐瓶      │個│1 │99年度証字第0209號扣押物品│
 │    │              │  │  │清單編號14。              │
 ├──┼───────┼─┼─┼─────────────┤
 │34  │漏斗加漏斗架  │組│1 │99年度証字第0209號扣押物品│
 │    │              │  │  │清單編號17。              │
 ├──┼───────┼─┼─┼─────────────┤
 │35  │抽油管        │支│2 │99年度証字第0209號扣押物品│
 │    │              │  │  │清單編號38。              │
 ├──┼───────┼─┼─┼─────────────┤
 │36  │湯匙          │支│3 │99年度証字第0209號扣押物品│
 │    │              │  │  │清單編號39。              │
 ├──┼───────┼─┼─┼─────────────┤
 │37  │鏟子          │支│1 │99年度証字第0209號扣押物品│
 │    │              │  │  │清單編號40。              │
 ├──┼───────┼─┼─┼─────────────┤
 │38  │漏斗          │個│3 │99年度証字第0209號扣押物品│
 │    │              │  │  │清單編號41。              │
 ├──┼───────┼─┼─┼─────────────┤
 │39  │玻璃攪拌棒    │支│4 │99年度証字第0209號扣押物品│
 │    │              │  │  │清單編號42。              │
 ├──┼───────┼─┼─┼─────────────┤
 │40  │鐵製攪拌棒    │支│2 │99年度証字第0209號扣押物品│
 │    │              │  │  │清單編號43。              │
 ├──┼───────┼─┼─┼─────────────┤
 │41  │透明手套      │個│50│99年度証字第0209號扣押物品│
 │    │              │  │  │清單編號44。              │
 ├──┼───────┼─┼─┼─────────────┤
 │42  │藍色手套      │個│2 │99年度証字第0209號扣押物品│
 │    │              │  │  │清單編號45。              │
 ├──┼───────┼─┼─┼─────────────┤
 │43  │鐵製大鍋      │個│1 │99年度証字第0209號扣押物品│
 │    │              │  │  │清單編號46。              │
 ├──┼───────┼─┼─┼─────────────┤
 │44  │紅色塑膠空桶  │個│1 │99年度証字第0209號扣押物品│
 │    │              │  │  │清單編號47。              │
 ├──┼───────┼─┼─┼─────────────┤
 │45  │塑膠量杯      │個│4 │99年度証字第0209號扣押物品│
 │    │              │  │  │清單編號48。              │
 ├──┼───────┼─┼─┼─────────────┤
 │46  │玻璃量杯      │個│9 │99年度証字第0209號扣押物品│
 │    │              │  │  │清單編號49。              │
 ├──┼───────┼─┼─┼─────────────┤
 │47  │玻璃罐        │瓶│2 │99年度証字第0209號扣押物品│
 │    │              │  │  │清單編號50。              │
 ├──┼───────┼─┼─┼─────────────┤
 │48  │陶瓷盤        │個│5 │99年度証字第0209號扣押物品│
 │    │              │  │  │清單編號51。              │
 ├──┼───────┼─┼─┼─────────────┤
 │49  │濾心          │個│2 │99年度証字第0209號扣押物品│
 │    │              │  │  │清單編號57。              │
 ├──┼───────┼─┼─┼─────────────┤
 │50  │冷凝用玻璃球  │個│1 │99年度証字第0209號扣押物品│
 │    │              │  │  │清單編號58。              │
 ├──┼───────┼─┼─┼─────────────┤
 │51  │濾網          │個│1 │99年度証字第0209號扣押物品│
 │    │              │  │  │清單編號59。              │
 ├──┼───────┼─┼─┼─────────────┤
 │52  │溫度控制器    │組│2 │99年度証字第894號扣押物品 │
 │    │              │  │  │清單編號21。              │
 ├──┼───────┼─┼─┼─────────────┤
 │53  │加熱座        │組│2 │99年度証字第894號扣押物品 │                       │
 │    │              │  │  │清單編號22。              │                        │
 ├──┼───────┼─┼─┼─────────────┤
 │54  │圓底燒瓶      │個│2 │99年度証字第894號扣押物品 │
 │    │              │  │  │清單編號23。              │
 ├──┼───────┼─┼─┼─────────────┤
 │55  │平底燒瓶      │個│1 │99年度証字第894號扣押物品 │
 │    │              │  │  │清單編號24。              │
 ├──┼───────┼─┼─┼─────────────┤
 │56  │燒杯          │個│6 │99年度証字第894號扣押物品 │
 │    │              │  │  │清單編號25。              │
 ├──┼───────┼─┼─┼─────────────┤
 │57  │漏斗平台      │組│1 │99年度証字第894號扣押物品 │
 │    │              │  │  │清單編號26。              │
 ├──┼───────┼─┼─┼─────────────┤
 │58  │手機（含SIM卡 │支│2 │99年度証字第0209號扣押物品│
 │    │）            │  │  │清單編號55。              │
 │    │              │  │  │NOKIA 廠牌、序號00000000│
 │    │              │  │  │  0000000。               │
 │    │              │  │  │SAMSUNG 廠牌、序號352973│
 │    │              │  │  │  000000000。             │
 ├──┼───────┼─┼─┼─────────────┤
 │59  │桶裝白色液體  │桶│1 │9年度証字第0209號扣押物品 │
 │    │              │  │  │清單編號24（即現場證物編號│
 │    │              │  │  │32、如現場照片編號68），驗│
 │    │              │  │  │前毛重53220公克（包裝重42 │
 │    │              │  │  │10公克），取25.64公克鑑定 │
 │    │              │  │  │用罄，餘48984.36公克，未檢│
 │    │              │  │  │出第二級毒品甲基安非他命、│
 │    │              │  │  │第四級毒品即毒品先驅原料假│
 │    │              │  │  │麻黃成分。              │
 ├──┼───────┼─┼─┼─────────────┤
 │60  │燒杯內透明液體│杯│1 │99年度証字第894 號扣押物品│
 │    │              │  │  │清單編號17（即現場證物編號│
 │    │              │  │  │47、如現場照片編號84），驗│
 │    │              │  │  │前毛重253 公克（包裝重76  │
 │    │              │  │  │.2 公 克），取11.35 公克鑑│
 │    │              │  │  │定用罄，餘165.45公克，未檢│
 │    │              │  │  │出第二級毒品甲基安非他命、│
 │    │              │  │  │第四級毒品即毒品先驅原料假│
 │    │              │  │  │麻黃成分。              │
 └──┴───────┴─┴─┴─────────────┘
附表四：
 ┌──┬───────┬─┬─┬─────────────┐
 │編號│  物品名稱    │單│數│      備         註       │
 │    │              │位│量│                          │
 ├──┼───────┼─┼─┼─────────────┤
 │ 1  │白色晶體      │包│1 │見99年度証字第0209號扣押物│
 │    │              │  │  │品清單編號52，驗前毛重1.35│
 │    │              │  │  │公克（包裝塑膠袋重0.31公克│
 │    │              │  │  │），取0.19公克鑑定用罄。餘│
 │    │              │  │  │0.85公克，檢出第二級毒品甲│
 │    │              │  │  │基安非他命成分，純度約98% │
 │    │              │  │  │，驗前純質淨重約1.01公克。│
 │    │              │  │  │                          │
 ├──┼───────┼─┼─┼─────────────┤
 │ 2  │白色粉末      │包│1 │見99年度証字第0209號扣押物│
 │    │              │  │  │品清單編號53，驗前毛重11.5│
 │    │              │  │  │7 公克（包裝塑膠袋重0.43公│
 │    │              │  │  │克），取0.23公克鑑定用罄。│
 │    │              │  │  │餘10.91 公克，檢出第二級毒│
 │    │              │  │  │品甲基安非他命成分，純度約│
 │    │              │  │  │99% ，驗前純質淨重約11.02 │
 │    │              │  │  │公克。                    │
 ├──┼───────┼─┼─┼─────────────┤
 │ 3  │透明液體      │瓶│1 │見99年度証字第0209號扣押物│
 │    │              │  │  │品清單編號54，其內有白色晶│
 │    │              │  │  │體，因無法有效分離，合併取│
 │    │              │  │  │樣鑑定，驗前毛重14.42 公克│
 │    │              │  │  │（包裝玻璃瓶重10.56 公克）│
 │    │              │  │  │，取1.89公克鑑定用罄。餘1.│
 │    │              │  │  │97公克，檢出第二級毒品甲基│
 │    │              │  │  │安非他命成分，純度約70%， │
 │    │              │  │  │驗前純質淨重約2.7 公克。  │
 ├──┼───────┼─┼─┼─────────────┤
 │ 4  │使用過吸管    │支│1 │現場證物編號41、如現場照片│
 │    │              │  │  │編號78所示。              │
 ├──┼───────┼─┼─┼─────────────┤
 │ 5  │菸蒂          │支│7 │現場證物編號42、如現場照片│
 │    │              │  │  │編號79所示                │
 ├──┼───────┼─┼─┼─────────────┤
 │ 6  │手機          │支│4 │見99年度証字第0209號扣押物│
 │    │              │  │  │品清單編號55。            │
 │    │              │  │  │SONY ERICSSON廠牌乙支   │
 │    │              │  │  │PIERE CARDIN廠牌乙支    │
 │    │              │  │  │TOMETO廠牌乙支          │
 │    │              │  │  │SANYO廠牌乙支           │
 │    │              │  │  │                          │
 ├──┼───────┼─┼─┼─────────────┤
 │ 7  │鑰匙          │支│6 │見99年度証字第0209號扣押物│
 │    │              │  │  │品清單編號56、99年度証字第│
 │    │              │  │  │0173號扣押物品清單（見偵查│
 │    │              │  │  │卷第88頁）。              │
 └──┴───────┴─┴─┴─────────────┘